臺灣桃園地方法院交通事件裁定　　　　　　　　　　九十三年度交聲字第二一九號
　　異　議　人　甲○○
　　原處分機關　交通部公路總局新竹區監理所中壢監理站
右異議人因不服原處分機關於民國九十三年四月十五日所為壢監裁罰字第裁５３─Ｚ
Ｃ0000000號違反道路交通管理事件裁決書，聲明異議，本院裁定如左：
    主  文
原處分撤銷。
甲○○不罰。
    理  由
一、本件聲明異議意旨詳如附件聲明異議狀所載。
二、經查：本件異議人對其配偶吳親雄於民國（下同）九十二年二月一日十三時一分
    許，駕駛其所有Ｚ九─九一九五號自用小客車，行經國道一號高速公路南向一百
    五十二公里內側車道處時，違規以時速一百十四公里超速行駛乙情（按當地速限
    為九十公里，即超速二十四公里），雖據異議人於本院審理時坦承不諱，復有內
    政部警政署國道公路警察局第三警察隊泰安分隊警員白明智所填製公警局交字第
    ＺＣ0000000號「舉發違反道路交通管理事件通知單」乙紙及其超速照片
    各乙紙，在卷可稽，而堪認定。惟按「汽車行駛於高速公路或設站管制之道路，
    而不遵管制之規定者，處『汽車駕駛人』新臺幣三千元以上六千元以下罰鍰」，
    道路交通管理處罰條例第三十三條第一項定有明文，則該條之處罰對象，自以在
    高速公路上行駛，並不遵管制規定之「汽車駕駛人」為其客體，而非以「汽車所
    有人」為其處罰對象，至為灼然。又本件異議人所有上開自用小客車於右揭時地
    違規超速以一百十四公里行駛乙節，雖經本院認定屬實，有如上述，然當時駕駛
    上開自用小客車違規超速行駛之行為人，並非異議人本人，而係異議人之配偶「
    吳親雄」其人，亦據異議人於本院審理時供述明確，並為陪同異議人到院審理之
    吳親雄其人所不否認，應堪認定，則本件原處分機關未經查明上情，逕對上開自
    用小客車之所有人即異議人裁處新台幣（下同）六千元之罰鍰（按原裁決書亦漏
    未依道路交通管理處罰條例第六十三條第一項第一項之規定，並記違規點數一點
    ），揆諸上述，容有未合。至於異議人另以其未曾收受上開「舉發違反道路交通
    管理事件通知單」之送達，致未能先行在期限內按最低額三千元繳納罰鍰云云，
    惟異議人之戶籍住所設在「桃園縣平鎮市○○路一０五號」乙址，而實際上住在
    「桃園縣新屋鄉後湖村六鄰九之一號」乙址等情，業據異議人於本院審理時供述
    屬實，則舉發單位即國道公路警察局第三警察隊在不知異議人實際上住處之情形
    下，逕向上開「桃園縣平鎮市○○路一０五號」乙址送達本件「舉發違反道路交
    通管理事件通知單」予異議人，自屬合法有效之送達，且上開「舉發違反道路交
    通管理事件通知單」經以郵務送達後，因未晤異議人或其同居人、受僱人，而寄
    存在當地郵政機關代領，並保存逾三個月後始行退回乙情，此亦有上開「舉發違
    反道路交通管理事件通知單」之送達證書及內政部警政署國道公路警察局第三警
    察隊九十二年九月九日公警國三交字第０９２０００８３５０號函各乙紙，在卷
    可稽，則依行政程序法第七十四條第一項及第二項之規定，上開「舉發違反道路
    交通管理事件通知單」之寄存送達，應屬合法有效，是異議人以其未曾收受上開
    「舉發違反道路交通管理事件通知單」之送達云云，資為抗辯，顯無理由，附此
    敘明。綜上所述，本件異議人之配偶吳親雄其人於右揭時地確有上開違規超速之
    行為，且本件異議人之聲明異議，亦無理由，雖堪認定，惟原處分既有上開違誤
    之處，本院自仍應撤銷原處分，並諭知異議人不罰（至於吳親雄上開違規行為部
    分，則應另行處理）。
據上論斷，應依道路交通案件處理辦法第二十條前段，裁定如主文。
中        華        民        國    九十三    年    六    月    十      日
                                    臺灣桃園地方法院交通法庭
                                              法  官  林晏鵬
右正本證明與原本無異。
如不服本裁定，應於裁定送達後五日內向本院提出抗告狀。
                                              書記官  陳青瑜
中        華        民        國    九十三    年    六    月    十      日
